# 担保债权重组的处理

提问人：好可 33883cyb 时间：2023-01-29 20:18:12
请假陈版主及各位大神关于担保债权的问题A公司持有B公司债权2.2亿（未计提减值准备），C、D公司为B公司子公司，为该笔债权提供担保。
由于B、C公司为深度关联， 2021 年将B、C公司作为一个整体同时进行重整，A公司对其申报债权，B、C公司以持有的B公司股票偿还债务，A公司 2021 年收到股票价值分别为 3 千万、 1千万。D公司于 2022 年进行重整，预计 2023 年完成重整。
问题 1 ：是否需要在 2021 年对应收账款补提信用减值损失？（若补提，是否需要全额计提1.8亿坏账准备）
问题 2 ：A公司在 2021 年是否终止确认该笔债权，并将应收账款的账面价值与股票公允价值的差额计入投资收益？
问题 3 ：是否可以将BCD公司的重整作为一个整体，在 2021 年收到股票时冲减应收账款 4 千万，在 2023 年D公司重整完成后再终止该笔应收账款，将收到的金融资产与账面价值之间的差额确认投资收益。如果不能作为一个整体，分 2 步确认应该如何处理？

回答人：chenyiwei
1 、 2021 年末需对该项应收账款计提减值，因此时B、C已进入重组，可根据截至 2021 年末的重组进展情况测算可收回金额，不建议全额计提准备。
2 、在重整完成前，最终结果具有不确定性，作为债务人确认债务重组收益的时点是在重整完成，不确定性消除之后。与之相对应，债权人在重整完成前收到抵债资产也暂不确认终止确认债权的损益，但需谨慎关注剩余债权可收回款项情况，必要时追加计提减值准备。